【裁判字號】    92,交抗,174
【裁判日期】    920227
【裁判案由】    違反道路交通管理處罰條例
【裁判全文】
臺灣高等法院刑事裁定                            九十二年度交抗字第一七四號
    抗告人即
    受處分人    甲○○
右抗告人因違反道路交通管理處罰條例案件，不服台灣士林地方法院中華民國九十二
年一月二日裁定（九十一年度交聲字第一一五七號），提起抗告，本院裁定如左：
    主  文
抗告駁回。
    理  由
一、本件抗告意旨略以：抗告人於九十一年八月二十八日駕車根本未超速，警員舉發
    應依法提出證據，請  鈞院明察秋毫云云。
二、按汽車行駛於高速公路或設管制站之道路，而不遵管制之規定者，處汽車駕駛人
    新台幣三千元以上六千元以下罰鍰；又違反道路交通管理處罰條例第三十三條規
    定者，除依原條款處罰鍰外，並記違規點數一點；另高速公路交通管制規則，由
    交通部會同內政部定之，道路交通管理處罰條例第三十三條第一項、第六十三條
    第一項第一款、第九十二條定有明文。而汽車行駛高速公路應依速限標誌指示，
    觀諸高速公路交通管制規則第五條前段規定自明。
三、查國道一號公路二七七公里南下處限制時速一百公里，國道公路警察局第四隊警
    員黃棠坤於民國九十一年八月二十八日夜間二時零四分，在國道二七七公里南下
    處以手提式雷射槍測定器測速，該測速器係利用紅外線對準行經該處車輛之車頭
    測速。於測速時，發現抗告人所駕駛之七Ｃ─八二七六號自小客車以時速一百二
    十一公里之速度行駛，遂將之攔下製單告發。而員警查獲抗告人之時為深夜，當
    時車流量不大，絕不可能誤看，或測到他輛自小客車行車速度之虞等情，業據證
    人黃棠坤於原審囑託台灣台南地方法院訊問時結證甚明，並有內政部警政署國道
    公路警察局第四警察隊九十一年十月二日函在卷可參。而國道公路警察局第四隊
    所使用之雷射槍測速器經密西根州立大學電機工程系教授鑑測，其誤差甚微，其
    中在市區○○○○路測試時，測試結果目標車輛的接近及離去速率能同樣簡單地
    測得；大目標車輛之速率，可在更遠距離即測得，而除摩托車外之所有車輛在六
    百英呎內均一樣容易測得；不會因無線電、電扇、馬達等造成測量值的跳動；當
    測角超過十度以上，才需考慮測角的誤差值，但此誤差是對被測車輛有利，因測
    得速率較實際速率低等情，則有駐芝加哥台北經濟文化辦事處認證書、鑑定報告
    英文本、台灣台北地方法院公證處認證書、鑑定報告中譯本各一份在卷可稽，堪
    認國道公路警察局第四隊用以測速之雷射槍測定器誤差值極小，而於測試於道路
    上行進之車輛時，僅有在當測角超過十度以上，才需考慮測角的誤差值，但因測
    得速率較實際速率低，故此誤差是對被測車輛有利，是該雷射槍之測定結果堪可
    採信。再查執勤警員與抗告人素不相識，並無恩怨，若非抗告人有違規情事，警
    員何以冒險在高速公路上攔下抗告人所駕駛之車？復按交通警員掣單舉發違反道
    路交通管理處罰條例所列之違規事實，本質上為行政處分，係公務員基於職務上
    權力，依法就特定之具體事件所為具公法上效果之單方行政行為，基於公務員為
    公法上行為具有公信力之原則，該行政處分當可被推定為真正。本此公信原則，
    立法者乃賦予行政機關制定違反道路交通事件統一裁罰標準及處理細則，使執勤
    警員得當機處分（如該細則第二十三條）以達其維護交通秩序、安全之行政目的
    。反之，若謂公務員一切行政行為均需預留證據以證其實，則國家行政勢必窒礙
    難行。本件既查無任何證據足資證明員警有捏造事實違法取締之情事，則執勤警
    員本其維護交通秩序、安全之職責所為之舉發，自應受到合法、正確之推定，準
    此，抗告人所辯，洵無足採。
四、原審因認原處分機關依道路交通管理處罰條例第三十三條第一項、第六十三條第
    一項第一款規定裁處抗告人裁處罰鍰三千元，並記違規點數一點，核無違誤，乃
    裁定駁回抗告人在原審之異議，經核原裁定認事用法，尚無違誤。抗告人仍執前
    詞指摘原裁定不當，為無理由，應予駁回。
據上論結，應依道路交通管理處罰條例第八十九條，刑事訴訟法第四百十二條，裁定
如主文。
中    華    民    國    九十二      年       二       月      二十七    日
                              臺灣高等法院交通法庭
                                  審判長法  官  陳  祐  治
                                        法  官  王  炳  梁
                                        法  官  楊  炳  禎
右正本證明與原本無異。
不得再抗告。
                                        書記官  廖  素  花
中    華    民    國    九十二      年       三       月        六      日


司法院資訊處製作；財團法人民間司法改革基金會備份。
